zh-CN: 兼容电源外形: 1U; 2U; ATX; EPS; Flex ATX; 专有标准; SFX; SFX-L; TFX; 其他
nl: Compatibele vormfactor voeding: 1U; 2U; ATX; EPS; Flex ATX; Eigendom; SFX; SFX-L; TFX; Andere
sl-SI: Združljiva oblika napajalnika: 1U; 2U; ATX; EPS; Flex ATX; Lastniški standard; SFX; SFX-L; TFX; Drugo
it: Fattore di forma dell'alimentatore compatibile: 1U; 2U; ATX; EPS; Flex ATX; Proprietario; SFX; SFX-L; TFX; Altro
da: Kompatibel strømforsyningsformfaktor: 1U; 2U; ATX; EPS; Flex ATX; Navnebeskyttet; SFX; SFX-L; TFX; Andet
sk-SK: Kompatibilný tvarový faktor napájacieho zdroja: 1U; 2U; ATX; EPS; Flex ATX; Vlastnícke; SFX; SFX-L; TFX; Iné
ru: Совместимый форм-фактор блока питания: 1U; 2U; ATX; EPS; Flex ATX; Фирменный; SFX; SFX-L; TFX; Другой
de: Kompatibler Netzteil-Formfaktor: 1U; 2U; ATX; EPS; Flex ATX; Proprietär; SFX; SFX-L; TFX; Sonstiges
sv: Kompatibel strömförsörjningsformfaktor: 1U; 2U; ATX; EPS; Flex ATX; Proprietär; SFX; SFX-L; TFX; Övrigt
pl: Kompatybilny format zasilacza: 1U; 2U; ATX; EPS; Flex ATX; Własny; SFX; SFX-L; TFX; Inne
pt-PT: Formato de fonte de alimentação compatível: 1U; 2U; ATX; EPS; Flex ATX; Proprietário; SFX; SFX-L; TFX; Outro
bg-BG: Съвместим типоразмер на захранването: 1U; 2U; ATX; EPS; Flex ATX; Собствено; SFX; SFX-L; TFX; Други
th: รูปแบบแหล่งจ่ายไฟที่เข้ากันได้: 1U; 2U; ATX; EPS; Flex ATX; กรรมสิทธิ์; SFX; SFX-L; TFX; อื่นๆ
en: Compatible power supply form factor: 1U; 2U; ATX; EPS; Flex ATX; Proprietary; SFX; SFX-L; TFX; Other
zh-TW: 相容的電源供應器外型規格: 1U; 2U; ATX; EPS; Flex ATX; 專用; SFX; SFX-L; TFX; 其他
ja: 互換性のある電源フォームファクター: 1U; 2U; ATX; EPS; Flex ATX; 独自の; SFX; SFX-L; TFX; その他
fi: Yhteensopiva virtalähteen muotokerroin: 1U; 2U; ATX; EPS; Flex ATX; Valmistajakohtainen; SFX; SFX-L; TFX; Muu
pt-BR: Fator de forma de fonte de alimentação compatível: 1U; 2U; ATX; EPS; Flex ATX; Proprietário; SFX; SFX-L; TFX; Outro
es: Factor de forma de fuente de alimentación compatible: 1U; 2U; ATX; EPS; Flex ATX; Patentado; SFX; SFX-L; TFX; Otros
hr-HR: Kompatibilan oblik napajanja: 1U; 2U; ATX; EPS; Flex ATX; Vlasnički; SFX; SFX-L; TFX; Ostalo
lt-LT: Suderinamas maitinimo bloko formos faktorius: 1U; 2U; ATX; EPS; Flex ATX; Patentuotas; SFX; SFX-L; TFX; Kita
nb: Kompatibel strømforsyningsformfaktor: 1U; 2U; ATX; EPS; Flex ATX; Privateid; SFX; SFX-L; TFX; Annet
el: Συμβατός παράγοντας μορφής τροφοδοτικού: 1U; 2U; ATX; EPS; Flex ATX; Ιδιοταγής; SFX; SFX-L; TFX; Άλλο
hu: Kompatibilis tápegység formátuma: 1U; 2U; ATX; EPS; Flex ATX; Szabadalmazott; SFX; SFX-L; TFX; Egyéb
fr: Facteur de forme d’alimentation compatible: 1U; 2U; ATX; EPS; Flex ATX; Propriétaire; SFX; SFX-L; TFX; Autre
cs: Kompatibilní provedení napájecího zdroje: 1U; 2U; ATX; EPS; Flex ATX; Vlastní; SFX; SFX-L; TFX; Jiné
ko: 호환 전원 공급 장치 폼 팩터: 1U; 2U; ATX; EPS; 플렉스 ATX; 독점; SFX; SFX-L; TFX; 기타
vi: Hệ số hình thức cấp điện tương thích: 1U; 2u; ATX; EPS; Flex ATX; Độc quyền; SFX; SFX-L; TFX; Khác
ro-RO: Factor de formă compatibil al sursei de alimentare: 1U; 2U; ATX; EPS; Flex ATX; Proprietate; SFX; SFX-L; TFX; Altele
tr: Uyumlu güç kaynağı form faktörü: 1U; 2U; ATX; EPS; Flex ATX; Tescilli; SFX; SFX-L; TFX; Diğer